# 请教陈版主：间接持股的权益法核算问题

提问人：Aurora 王王 0807 时间：2022-03-12 10:22:21
请教陈版主：
A公司持有B公司16.41%股权（权益法核算），B公司持有C公司86.7%股权（成本法核算），C公司持有D公司64.34%股权（成本法核算），A公司持有D公司11.53%股权（权益法核算）。
B公司当年实现净利润 3000 万元，归母净利润 10000 万元，C实现净利润 2000 万元，归母净利润 5000 万元，D公司当年实现净利润 1000 万元。
1 、请问A公司确认对D公司应享有的净利润份额时使用的持股比例应该是16.41% _86.7%_ 64.34%+11.53%=20.68%吗？
2 、请教A公司对B和D公司应享有的净利润份额应该如何计算？

回答人：chenyiwei
建议根据各公司之间的直接持股关系计算。A应对BCD确认的投资收益包括：B的合并报表层面的归母净利润的16.41%；D的净利润的11.53%。
A对D的部分权益是通过B、C间接享有的。A的合并报表附注中披露对D享有的权益仅指其直接持股11.53%对应的部分。